【裁判字號】    99,台抗,621
【裁判日期】    990805
【裁判案由】    妨害國幣懲治條例聲請具保停止羈押
【裁判全文】
最高法院刑事裁定              九十九年度台抗字第六二一號
抗  告  人  蘇慶梧
上列抗告人因妨害國幣懲治條例案件，不服台灣高等法院台中分
院中華民國九十九年六月二十九日駁回聲請具保停止羈押之裁定
（九十九年度聲字第九四０號），提起抗告，本院裁定如下：
    主  文
抗告駁回。
    理  由
本件抗告人蘇慶梧因妨害國幣懲治條例案件，經原審法院訊問後
，認犯罪嫌疑重大，有刑事訴訟法第一百零一條第一項第一、三
款之情形，非予羈押，顯難進行審判及執行，有羈押之必要，而
於民國九十九年三月十六日執行羈押，並裁定自九十九年六月十
六日延長羈押二月。原裁定以抗告人於原審聲請意旨略以：抗告
人罹患右大腿髖股斷裂，右股骨折併骨不癒合等症，經看守所戒
護就醫至澄清醫院中港院區檢查診治，醫師建議急需開刀治療，
否則顯難痊癒，爰依刑事訴訟法第一百十四條第三款聲請准予具
保停止羈押等語。惟查抗告人所犯妨害國幣懲治條例第三條第一
項偽造幣券罪，係最輕本刑五年以上有期徒刑之罪，且經第一審
法院判處有期徒刑十二年，足認其犯罪嫌疑重大；又抗告人於偵
查中係經通緝到案，已有事實足認有逃亡之虞，符合刑事訴訟法
第一百零一條第一項第一、三款之情形，為確保審判及將來刑罰
之執行，自有羈押必要。抗告人雖以上揭情詞聲請具保停止羈押
，並提出澄清綜合醫院中港分院九十九年四月八日所出具，載明
抗告人罹患右股骨轉子間骨折併骨不癒合病症，醫囑建議手術治
療之診斷證明書為據。然經原審法院分別向上開醫院及抗告人受
羈押之台灣台中看守所函詢抗告人病情結果，台灣台中看守所覆
稱﹕抗告人罹患疾病之情形，經該所醫師於九十九年六月十日看
診後，認為其右股骨頭壞死不良於行，需手術治療，否則難於痊
癒，且該病例需作人工髖關節置換術，該所設備無法醫治，故需
戒護就醫治療，目前須靠枴杖扶行等語，另澄清綜合醫院中港分
院則亦函覆以抗告人陳舊性右側股骨轉子間骨折併骨不癒合，目
前建議施作手術治療及骨移植術，但不開刀並無生命危險等語，
有各該覆函可佐。足徵抗告人病況顯可以戒護就醫之方式治療，
尚與刑事訴訟法第一百十四條第三款「非保外就醫顯難痊癒」之
要件不合。抗告人既無非保外就醫顯難痊癒之法定停止羈押事由
，且上開羈押原因尚未消滅，因而駁回抗告人具保停止羈押之聲
請。經核於法尚無違誤。抗告意旨略稱：（一）抗告人經多位醫
師診斷、研判之病況，看守所並無相當之醫療設備足供治療抗告
人之骨疾，是抗告人非保外就醫顯難痊癒。（二）抗告人先後多
次戒護就醫，均至澄清醫院中港分院診治，但卻有不同之診斷結
果，顯見該院之醫療技術無法確定是否能治癒抗告人之病症，原
審應就此先予查明，否則即應准抗告人保外就醫。（三）抗告人
所患非一般骨疾，病況嚴重，如不及早治療，恐致終生殘廢，故
懇請准予保外就醫。（四）原裁定以抗告人之疾病無生命上危險
，及所犯係重罪為由駁回具保聲請，顯然違法。（五）本案偵查
中，因檢察官誤載抗告人之戶籍地址，致無法傳喚抗告人到庭，
始對抗告人發佈通緝，抗告人實無逃亡事實云云。惟按被告執行
羈押後，其羈押原因是否消滅、有無繼續羈押之必要，事實審法
院本得斟酌訴訟進行程度及其他一切情形而為認定，故受羈押之
被告除確有刑事訴訟法第一百十四條所列情形之一，經具保聲請
停止羈押不得駁回者外，如以其他原因聲請具保停止羈押，其應
否准許，事實審法院自有認定裁量之權。苟其此項裁量判斷，並
不悖乎經驗法則或論理法則，又於裁定書內論述其何以作此判斷
之心證理由者，即不得任意指摘其為違法。原裁定已敘明其審酌
抗告人之聲請事項，認抗告人前揭羈押原因尚未消滅，且其所罹
病症仍得以戒護就醫方式治療，無從准予具保停止羈押之理由，
核屬原審法院裁量職權之適法行使。上開抗告意旨，無非係就屬
原審採證認事職權之適法行使及原判決已說明事項，徒憑己見，
任意指摘原裁定不當，揆諸上開說明，抗告為無理由，應予駁回
。
據上論結，應依刑事訴訟法第四百十二條，裁定如主文。
中    華    民    國  九十九  年    八    月    五    日
                      最高法院刑事第四庭
                          審判長法官  張  淳  淙  
                                法官  劉  介  民  
                                法官  蔡  彩  貞  
                                法官  李  錦  樑  
                                法官  陳  國  文  
本件正本證明與原本無異
                                      書  記  官  
中    華    民    國  九十九  年    八    月    九    日
                                                      Q

司法院資訊處製作；財團法人民間司法改革基金會備份。
